【裁判字號】    89,易緝,139
【裁判日期】    890915
【裁判案由】    詐欺等
【裁判全文】
臺灣板橋地方法院刑事判決                        八十九年度易緝字第一三九號
    公  訴  人  臺灣板橋地方法院檢察署檢察官
    被      告  乙○○
                丙○○
右列被告因等因詐欺等案件，經檢察官提起公訴（八十七年度偵字第五八三號、八十
七年度偵緝字第六一九號），本院判決如左：
    主  文
乙○○意圖為自己不法之所有，以詐術使人將本人之物交付，處拘役參拾日。其餘被
訴傷害部分公訴不受理。
丙○○被訴毀損部分公訴不受理。
    事  實
一、乙○○明知已無資力，竟意圖為自己不法之所有，於民國八十六年十一月九日，
    至甲○○所經營，位於臺北縣樹林市○○路三五三號之「紅樹林小吃店」辦喜宴
    ，共請二十五桌，每桌新臺幣（下同）六千元，另有菸酒、飲料等，餐費共計十
    六萬八千七百六十元，竟佯以有資力支付喜宴餐費之費用，使甲○○陷於錯誤，
    而給付價值共計十六萬八千七百六十元之物品與服務，詎乙○○於餐後竟拒不付
    款，僅交付駕照、護照做為擔保，經甲○○履次催討，乙○○始給付四萬元，隨
    後又逃逸無蹤、避不見面，至此甲○○始知受騙，而向臺灣板橋地方法院檢察署
    檢察官提出告訴，乙○○經合法傳拘均未到庭致被該署檢察官通緝，緝獲後經公
    訴人將乙○○之上開犯行提起公訴繫屬本院後，乙○○經本院多次合法傳喚、拘
    提亦未到庭，本院始將之通緝，經警方於八十九年五月二十一日緝獲解送本院以
    彼詐欺取財犯嫌重大，經通緝到案，有逃亡事實，非予羈押顯難進行審判、執行
    而予羈押在案，嗣於八十九年六月十九日經本院准許彼以一萬元交保候傳。
二、案經甲○○訴由臺灣板橋地方法院檢察署檢察官偵查起訴。
    理  由
壹、有罪部分（即被告乙○○被訴詐欺取財部分）：
一、訊據被告乙○○固坦承於右開時地至紅樹林小吃店向告訴人甲○○辦喜宴、訂宴
    席辦桌請客，餐費共計十六萬八千七百六十元，彼未當場給付該等款項予告訴人
    甲○○，僅交付駕照、護照做為擔保，經告訴人甲○○履次催討，彼始給付四萬
    元等情，惟矢口否認有何詐欺取財犯行，辯稱：「我有請陳鳳美開立上開金額款
    項之支票交予告訴人甲○○或其經理陳美華，故我沒有積欠告訴人甲○○何等款
    項。」云云。惟查：右揭犯罪事實，迭據告訴人甲○○於偵審中指訴稽詳，渠並
    提出被告乙○○簽名共消費十六萬八千七百六十元之收據及被告乙○○承諾願意
    分三次攤還上開款項之切結書附卷可稽（見八十七年度偵字第五一二七號偵查卷
    第三、四頁）。至被告乙○○前開辯稱已請陳鳳美開立上開金額款項之支票交予
    告訴人甲○○或其經理陳美華，惟此為告訴人甲○○、證人陳美華所否認，況被
    告乙○○又始終無法提出陳鳳美之年籍、住址等資料以供本院傳證，是被告乙○○前開辯解之可信度，誠屬有疑。參以，若如被告乙○○所言，陳鳳美已開立支
    票代彼清償債務，何以被告乙○○竟未取回彼用以擔保債務之護照、駕照等重要
    證件？又未向告訴人甲○○索取統一發票或收據等清償憑據，足見被告乙○○所
    辯已請陳鳳美開立支票向告訴人甲○○清償上開債務等情，並非事實，再被告乙○○宴客後分文未付，僅以重要證件擔保，而嗣後履經告訴人甲○○催討，亦僅
    清償四萬元即避不見面，告訴人甲○○始向臺灣板橋地方法院檢察署檢察官提出
    告訴，被告乙○○經合法傳拘均未到庭致被該署檢察官通緝，緝獲後經公訴人將
    被告乙○○之上開犯行提起公訴繫屬本院後，被告乙○○經本院多次合法傳喚、
    拘提亦未到庭，本院始將之通緝等情，此有臺灣板橋地方法院檢察署檢察官與本
    院之通緝書附卷足參。是被告乙○○明知自始即支付能力不足，竟佯以有資力支
    付喜宴餐費之費用，使告訴人甲○○陷於錯誤，而給付價值共計十六萬八千七百
    六十元之物品與服務予乙○○，嗣後逃逸無蹤、拒不付款，是被告乙○○上開行
    為，應認有施用詐術之詐欺犯行，故被告乙○○上開所辯顯不可採，事證明確，
    被告乙○○詐欺取財犯行堪以認定，應予依法論科。
二、核被告乙○○所為，係犯刑法第三百三十九條第一項之意圖為自己不法之所有，
    以詐術使人將本人之物交付之詐欺取財罪。爰審酌被告乙○○犯罪之動機、目的
    、手段、品性、生活狀況、智識程度、犯罪所生之損害，犯後飾詞卸責、態度不
    佳，惟嗣後已給付紅樹林小吃店之股東丁○○共計十二萬六千元等情，此有本院
    卷附臺北縣樹林市調解委員會調解書可稽，雖告訴人甲○○不承認被告乙○○之
    上開清償具有消滅債務之效力，然丁○○確係紅樹林小吃店之股東一節，亦據告
    訴人甲○○證述在卷，且被告乙○○業經本院羈押三十日等一切情狀，量處如主
    文所示之刑，以示懲儆。
貳、公訴不受理部分（即被告乙○○被訴傷害部分與被告丙○○被訴毀損部分）：
一、公訴意旨另以：被告乙○○於八十六年十一月七日晚上八時許，因債務糾紛與戊○○在臺北縣樹林市○○街八十八之四號發生爭執，被告乙○○竟持鐵棍毆打戊○○，致戊○○受有頭皮二Ｘ二及三Ｘ二公分皮下瘀腫、右前臂十Ｘ六公分皮下
    瘀血、右手背四Ｘ四公分皮下瘀血等傷害。又被告丙○○為防止戊○○錄音，竟
    將戊○○所有錄音帶之磁帶抽出，致令錄音帶不堪用，足生損害於戊○○。案經
    戊○○告訴偵辦，因認被告乙○○涉犯刑法第二百七十七條第一項之傷害罪嫌；
    被告丙○○涉犯刑法第三百五十四條之毀損罪嫌。
二、按告訴乃論之罪，告訴人於第一審辯論終結前得撤回其告訴，又告訴經撤回者，
    應諭知不受理之判決，刑事訴訟法第二百三十八條第一項、第三百零三條第三款
    分別定有明文。
三、查告訴人戊○○告訴被告乙○○傷害案件，起訴書認被告乙○○係觸犯刑法第二
    百七十七條第一項之傷害罪嫌，依同法第二百八十七條之規定，須告訴乃論。再
    告訴人戊○○告訴被告丙○○毀損案件，起訴書認被告丙○○係觸犯刑法第三百
    五十四條之毀損罪嫌，依同法第三百五十七條之規定，須告訴乃論。茲據告訴人
    戊○○具狀對於被告乙○○之上開傷害罪嫌；被告丙○○之前開毀損罪嫌撤回告
    訴，依照首開說明，本件被告乙○○被訴傷害部分；被告丙○○被訴毀損部分；
    爰均不經言詞辯論，逕為不受理之諭知。
據上論斷，應依刑事訴訟法第二百九十九條第一項前段、第三百零三條第三款、第三
百零七條，刑法第三百三十九條第一項，罰金罰鍰提高標準條例第一條前段，判決如
主文。
本案經檢察官鄭嘉欣（就被告乙○○被訴詐欺取財部分）到庭執行職務。
中      華      民      國    八十九    年      九      月      十五    日
                                        臺灣板橋地方法院刑事第四庭
                                            法  官  許必奇
右正本證明與原本無異。
如不服本判決，應於判決送達後十日內向本院提出上訴狀 (應附繕本) ，上訴於臺灣
高等法院。
                                            書記官  高玉彬
中      華      民      國    八十九    年      九      月      十九    日
附錄：刑法第三百三十九條第一項。
刑法第三百三十九條
意圖為自己或第三人不法之所有，以詐術使人將本人或第三人之物交付者，處五年以
下有期徒刑、拘役或科或併科一千元以下罰金。
以前項方法得財產上不法之利益或使第三人得之者亦同。
前二項之未遂犯罰之。


司法院資訊處製作；財團法人民間司法改革基金會備份。
